【裁判字號】    94,簡上,333
【裁判日期】    950807
【裁判案由】    給付報酬
【裁判全文】
臺灣臺北地方法院民事判決             94年度簡上字第333號
上  訴  人  盈金實業股份有限公司
法定代理人  甲○○
訴訟代理人  林明正律師
複  代理人  吳忠勇律師
被  上訴人  保嘉實業有限公司
法定代理人  乙○○
訴訟代理人  林良財律師
複  代理人  游香瑩律師
            范綱祥律師
上列當事人間請求給付報酬事件，上訴人對於民國94年4月15日
本院臺北簡易庭第一審判決（92年度北簡字第27843號）提起上
訴，本院於民國95年7月24日辯論終結，茲判決如下：
    主    文
上訴駁回。
第二審訴訟費用由上訴人負擔。
    事實及理由
一、被上訴人主張：被上訴人於民國91年間委託上訴人加工布匹
    ，並與原告簽訂加工合約書，被上訴人已依約完成系爭布匹
    之加工並交付予上訴人加工款計新臺幣489,285元，惟上訴
    人於收受加工之布匹後竟拒付加工款，經被上訴人一再催索
    ，仍遭置之不理，致原告之權益受損甚鉅。本件被上訴人既
    已完成系爭布匹之加工並交付予上訴人，上訴人自應給付系
    爭加工款，為此請求上訴人給付新臺幣489,285元，及自支
    付命令送達翌日即92年10月18日起至清償日止，按年息5%計
    算之利息（原審為被上訴人勝訴之判決，上訴人聲明不服）
    。並答辯：上訴駁回。
二、上訴人則辯稱如下：
（一）上訴人於91年間委託被上訴人加工布匹，訂單編號02-17S
      、02-21S、02-22S、02-46S、22-0702共5訂單，因被上訴
      人對於上訴人所委託之布匹加工遲延，造成買受人即訴外
      人LONETEX公司通知上訴人對前開6個貨櫃布匹交期嚴重延
      宕，要求上訴人解釋，並稱因此遲延造成生產線停擺50萬
      美元以上之損失，要求上訴人承擔該公司及客戶損失，經
      協商後，LONETEX公司來函索賠美金9萬元，上訴人因而支
      付該公司計美金68,092.38元，上訴人支付上開款項係因
      被上訴人遲延交付貨物所致，應由被上訴人負損害賠償之
      責，為此上訴人以此金額與被上訴人請求之貨款抵銷。
（二）就訂單編號22-0702（下稱0702訂單）部分：
    (1)一個1X40呎之貨櫃約可裝14,580公斤上下加減5%之數量，
      本件此一訂單量共27,054公斤，因此可以以二個櫃出貨。
      關於兩造間0702訂單之加工合約書，LONETEX公司係於91
      年5月7日下訂單予上訴人，要求上訴人應於同年7月22日
      出貨，上訴人隨即於同年7月2日通知被上訴人加工，而被
      上訴人則於同年7月4日回簽認可，而該訂單應於91年7月8
      日出1X40呎之貨櫃一櫃，同年7月15日再出一櫃，被上訴
      人加工後係直接將布匹送交報關公司出口。
    (2)0702訂單應於91年7月8日出櫃之布匹，上訴人於91年6月
      24日至同年6月29日共出貨布匹13,982.7公斤，升拓實業
      股份有限公司（下稱升拓公司）91年6月份之結帳單可證
      ，該結帳單明載出貨日期，甚至連訂單號碼22-0702均註
      明清楚，被上訴人辯稱對帳單之入胚日期係不正確外，亦
      提出原審車輛出廠單（原審卷第143頁）抗辯未遲延之文
      件等語，除上開所載司機上訴人不認識之外，該批貨亦應
      係為本來91年7月8日出貨者，因此反而由車輛出廠單可證
      被上訴人本應於91年7月8日出貨之該貨櫃，遲至91年7 月
      13日。另應於91年7月15日出櫃者，上訴人亦係於同年7月
      2日至7月15日由升拓公司共出貨約44,121公斤，然依出口
      報單（原審卷第92頁至第109頁）被上訴人遲至同年7月25
      日交清，尤依該出口報單於同年7月25日之出口量共12,71
      4公斤已近一櫃之量，更證明被上訴人遲延之狀況。
    (3)雖被上訴人否認有收受結帳單上所載由升拓公司送交之布
      匹（原審卷第159頁至第164頁），然關於該訂單上訴人全
      部委由升拓公司送交，若被上訴人全未自升拓公司收受布
      匹，則被上訴人如何定型加工？被上訴人又如何如其所述
      主張上訴人交付之布有異，而由升拓公司於81年7月19日
      載回？是所辯顯相矛盾。
（三）就訂單號碼22-0505A（下稱0505A訂單）及22-0505B（下
      稱0505B訂單）部分：
    (1)此部分訂單上訴人於91年4月4日即發單予被上訴人，要求
      被上訴人於同年4月15日空運出貨黑色及灰色毛巾布共1,6
      60公斤，另於同年4月23日發單予被上訴人，於同年5月8
      日、15日、22日、27日及6月5日、12日直接出口國外一個
      40呎貨櫃之黑灰色毛巾布共141,478公斤，然關於應先於
      同年5月8日出貨一個1X40呎貨櫃之貨之布，升拓公司於同
      年5月2日至4日即本要出貨13,819.7公斤，同年5月5日至7
      日又有8,116.7公斤之布要出貨，然被上訴人竟然拒絕升
      拓公司之出貨入被上訴人廠，造成上訴人之員工唐憶如以
      電話甚至尚以傳真予被上訴人表示請被上訴人儘速收布以
      免延誤交期，但被上訴人置之不理，造成此一訂單一開始
      第一櫃即遲延，全部訂單遲至同年7月4日方出貨完畢，而
      事實上依原審卷第110頁至116頁出口報單即便以同年7月4
      日之出貨量亦有12,421公斤，恰可為一櫃，因此即便以最
      後一櫃論之，被上訴人亦遲延。
    (2)雖然被上訴人辯稱收受升拓公司送交之布係因上訴人少量
      占空間等語，惟姑不論升拓公司於前揭日期所出貨各13,8
      19.7公斤及8,116.7公斤之布，合計共21,936.4公斤幾近
      二個櫃之量如何謂係「少量」？遑論升拓公司染整最大量
      之染缸每次亦僅有800公斤左右，本件即以升拓公司91年5
      月結帳單所載，91年5月2號即出四缸之量，焉能如被上訴
      人所稱之「少量」？況依布業之專業常識，業已染整完成
      之胚布，若不於三日內（一般約為此日數，唯有些許彈性
      ）繼續後續加工定型之作業完成為成布，因胚布染整後為
      濕布，會因染料氧化等化學變化而產生臭味、腐爛等現象
      ，或因堆置造成上下之胚布有色差，豈有如被上訴人辯稱
      尚可安步當車協商入廠及加工時間？此亦為升拓公司之送
      貨人員願意在被上訴人處等待一日之時間以待入廠加工以
      及上訴人屢催收貨之原因，本件反而因被上訴人拒絕入廠
      ，升拓公司將胚布載回後為避免發生前述氧化等情形，必
      須脫水烘乾從新包裝，而發生費用之多支出，被上訴人所
      辯顯係卸責之詞。至上訴人原先提出之原審卷第90頁訂單
      ，原先客戶交期係91年5月31日，因上訴人持該訂單與被
      上訴人協商，被上訴人認為必須如0505訂單之交期，嗣上
      訴人與客戶交涉，客戶亦為同意。
（四）依證人唐憶如證詞足證：唐憶如因身負追蹤生產進度之重
      責大任，而必須追蹤被上訴人加工之進度及其他有關生產
      之任何事項。上訴人雖交付眾多之已染之布匹與被上訴人
      加工，但被上訴人拒收，甚至連唐憶如傳真文件催促被上
      訴人收布加工，但被上訴人猶拒絕。因為0702、0505二訂
      單就上訴人而言本係同一，僅因數量太大因而定作與被上
      訴人時方區分二訂單號碼，但加工時間係接續，因被上訴
      人就0505A\B訂單之加工即有拒收布匹入庫加工之情事，
      不但連0505A\B訂單即有遲延之情事發生，亦連帶拖累070
      2訂單之交期，是本件被上訴人確有遲延委無疑義。
（五）原判決認依上訴人所發與客戶之電子郵件中明白指稱遲延
      係自己選擇船公司有誤，故認為上訴人之主張不可採，惟
      上訴人之所以發與客戶LONETEX公司之電子郵件中將本件
      遲延緣由，係被上訴人交付遲誤所致，改稱係上訴人選用
      貨運公司有誤，純為兩造之最佳利益所致，蓋上訴人與被
      上訴人關於系爭布匹應交付之客戶LONETEX公司往來業有
      經年，不但有案例且孰知客戶LONETEX公司對於遲延之處
      理方式，亦即遲延若係上訴人或上訴人委託布匹加工等廠
      商所致，其定請求全部損害毫無協商餘地，但若係運送工
      具所致則有協商空間，故上訴人為兩造之損害能有所減少
      ，方如此說明。
（六）就逾期賠償美金68,092.83元部分：
    (1)本件因被上訴人遲延情節甚為顯然，造成LONETEX公司以
      最急件通知上訴人對於前開訂單之6個貨櫃之布疋交期已
      嚴重延宕，要求上訴人解釋，並稱因此遲延造成生產線停
      擺導致50萬美元以上之損失，該公司無法對上訴人寬容，
      因此要求上訴人應承擔該公司及該公司之客戶之一切損失
      及罰款，經上訴人與該公司協商，LONETEX公司來函索賠
      美金9萬美元，上訴人因而並支付該公司共美金68,092.83
      元。
    (2)被上訴人主張上訴人所提出主張抵銷之文件並未經認證故
      非真正等語，惟上訴人國外客戶LONETEX公司所給予上訴
      人關於指責上訴人遲延造成損害及索賠之文件，實際上係
      電子郵件，姑不論文件經由我國駐外單位認證本非易事，
      遑論此係電子郵件如何認證？再上訴人所提出已賠償客戶
      之匯款水單均係國內銀行，均蓋有該銀行收付章，上訴人
      豈有干冒偽造文書之罪責而故意行冒假之事？不能單憑被
      上訴人空言否認即遽認上訴人所提出之文件為假。況依被
      上訴人所不否認且係其提出關於0702訂單，上訴人於訂單
      上對於國外客戶之編號係載「及」即「埃及」客戶之意，
      而另關於0505A/B亦同，而依電子郵件，上訴人客戶LONET
      EX公司指責為何上訴人尚未將貨運到「亞歷山大」港，此
      為埃及之港口，其中電子郵件亦指出上訴人客戶LONETEX
      公司要求上訴人賠償並特別指出「因此，請告知您是否會
      立即前來埃及，或」，再依上訴人所提出之原審卷第90、
      91頁訂單，下訂單者已明白指出係LONETEX公司，地址係
      在「80, Mohammed Farid St.Heliopolis-Cairo- Egypt
      」即「－開羅－埃及」，系爭訂單確實係因上訴人在埃及
      之國外客戶下單予上訴人，上訴人再下單予被上訴人。
    (3)依電子郵件明載寄件者及主旨係載「Re:THERMAL SPORT
      FABRIC」即「熱量運動紡織品」，而原審LONETEX公司給
      上訴人之訂單關於電子郵件信箱除明載「E-Mal:lonetex@
      gega.net」外，關於布匹種類亦載「SUBJECT:Thermal Sp
      ort Fabric- A/B」，本件確係上訴人埃及之國外客戶LON
      ETEX公司以訂單向被告下單，而上訴人再以0702及0505A/
      B向被上訴人下單，然均因被上訴人有遲延，上訴人客戶
      LONETEX公司以電子郵件向上訴人指責並要求說明且告知
      將索賠，嗣更以電子郵件正式索賠美金9萬元。
    (4)依上訴人所提出之匯款水單，雖然並非每一水單上均有特
      別註記係因何緣由所匯，但不論每一張匯款水單之受款人
      均載「Lonetex company」，地址則為「80,MOHAMED FARI
      D STREET HELIOPOLIS 11351, CAIRO EGYPT」, 與該公司
      向上訴人下單之訂單相符，則以上訴人係出賣人而LONETE
      X公司係買受人，不應係上訴人付款予LONETEX公司，反而
      應係該公司付款予被告，然本件為何如此？參照電子郵件
      ，恰可證明上訴人所主張之事實，遑論匯款水單中之臺灣
      銀行之匯款水單中於91年10月4日、12月12日及92年2月26
      日之水單中於匯款分類名稱及編號特別註明有「22-0505/
      0702」之字樣，是所辯實無理由。
    (5)雖被上訴人主張依上訴人傳真函（原審卷第200頁）上訴
      人所匯之金錢應係瑕疵之賠償，然系爭布匹固有彈性之問
      題，經上訴人與客戶協調後，上訴人客戶同意將此有彈性
      問題之布，用在衣服不需要彈性之部分，諸如帽子、口袋
      等等，故實際上上訴人之客戶就此並未向上訴人索賠，上
      訴人匯款予LONETEX公司全係因被上訴人遲延所匯者。此
      觀LONETEX公司以最急件通知上訴人對於其所下訂單之6個
      貨櫃之布疋交期已嚴重延宕，要求上訴人解釋，並稱因此
      遲延造成生產線停擺導致美金50萬以上之損失，該公司無
      法對上訴人寬容，因此要求上訴人應承擔該公司及該公司
      之客戶之一切損失及罰款之電子郵件明確指出「請注意我
      們一直彈性的方式處理貨物的品質問題。如灰色布料及以
      有洞的黑色布料之比例。但是運送日期的差錯，加上錯誤
      的訊息與遲延交貨，以造成生產線停擺三星期以上，導致
      美金50萬元以上的損失，這種情形讓我方無法繼續寬容，
      將保留法律追訴權，並要求您承擔我方及我方客戶間一切
      損失及罰款」，證明上訴人客戶僅就遲延部分索賠。
    (6)原判決所謂上訴人所提出之請求單據之日期有在系爭交易
      之前者，而認為上訴人之主張並不可採，然此事純係上訴
      人提出時未詳細核對所致，蓋上訴人於91年間陸續有匯款
      LONETEX公司之情事，本件關於91年5月2日之水單以及91
      年6月14日之水單，其中91年5月2日者與91年8月8日相同
      （本院卷第54頁），另91年6月14日者則與91年8月14日相
      同（本院卷第55頁），因提出時見金額相符未即核對日期
      即提出，故乃有此錯誤，非上訴人在系爭交易之前即就系
      爭遲延之事賠償客戶LONETEX公司。
（七）聲明：(1)原判決廢棄；(2)上廢棄部分，被上訴人於第一審
      之訴駁回。
三、不爭執事實：
（一）被上訴人於91年間委託上訴人加工布匹，並與原告簽訂加
      工合約書，被上訴人已完成布匹加工，加工款計新臺幣48
      9,285元。
（二）就0702訂單，原約定交貨日期為91年7月8日出40呎貨櫃一
      櫃，91年7月15日出40呎之貨櫃一櫃，就原交貨日期91年7
      月8日部分確有遲延交貨情形。
四、被上訴人主張上訴人應給付上開加工款一節，被上訴人則以
    上開情詞置辯，本件主要爭點在於被上訴人是否應負遲延責
    任而對上訴人負賠償之責任，而得由上訴人對之主張抵銷。
    經查：
（一）證人即上訴人負責生產管理人員唐憶如證稱：原審卷傳真
      函（原審卷第169頁至171頁）是伊寫的。當初染廠的布已
      經染出很多，要送去被上訴人那邊，被上訴人不讓我們送
      去而拒收，伊每天催寫傳真，被上訴人都不予理會還是拒
      收，連司機去也被退回拒收。上開傳真函就是為了催告讓
      0505、0702訂單的布匹入庫加工。伊未目睹傳真上所指送
      到被上訴人公司的布匹送到被上訴人，但染廠升拓公司有
      傳出貨明細表給伊。當時上訴人只有0505、0702訂單的布
      匹在做。這二個訂單上訴人一前一後在做，先發0505訂單
      ，再發0702訂單給被上訴人。該二訂單實為一訂單，因為
      量太大，量約十幾萬公斤，所以上訴人分成2個訂單，裏
      面內容物都一樣，產品單純，只有一種。所以可以說是05
      05也可以說是0702。如果說被上訴人有照交期接收布的話
      ，就不會差2個月，以當時五月份是指0505訂單。因為050
      5訂單遲延所以會造成0702訂單之遲延，二個訂單是相關
      的。當時0505訂單1星期要做2個貨櫃，等於1個月要做8個
      貨櫃，0505都遲延，相對的0702也往後延等語（本院卷第
      65頁至第67頁）。
（二）依被上訴人於原審所提出之加工合約書，其取胚廠記載為
      升拓公司（原審卷第47頁至51頁），而證人即接受上訴人
      染整系爭布匹之升拓公司業務經理張益誠證稱：升拓公司
      自91年5月至92年7月間接受上訴人染整之布匹。期間染整
      好之布匹送至被上訴人公司加工。原審升拓公司91年5、6
      、7月結帳單是上訴人委託升拓公司染整之後，由升拓公
      司所製作向上訴人請款之結帳單。上開結帳單出貨日期是
      上訴人請升拓公司染整好之後送出去加工當天日期，上開
      證物所載送出之物品是送至保嘉刷毛場（即被上訴人）。
      但被上訴人拒絕入廠加工。司機整批送去又被退回，幾乎
      都是這樣有被退回情形。被退回是因被上訴人沒地方放，
      被上訴人生管小姐拒收。後來伊打電話給被上訴人請其與
      上訴人協調，說叫司機送貨來來去去很困擾，上訴人之退
      貨，到最後有出貨，但交期已經來不及等語（本院卷第74
      頁至第76頁）。
（三）復查，依被上訴人於原審所提出之0702加工合約書，其上
      載「品質同22-0505」、「取胚廠：升拓」，交貨日期地
      點：「91.7月、直外」、「投染量：灰：2,727K、黑：1
      0,800K（7/8出1X40呎）；灰：2,727K、黑10,800K（7/15
      出1X40呎），合計27,054K」（原審卷第51頁），是依兩
      造之上開合約書所載，被上訴人應於91年7月8日及同年7
      月15日各出貨一個40呎貨櫃，重量均為13,527公斤（合計
      27,054公斤）之布匹。而依被上訴人於原審所提出之對帳
      單及出貨明細表，其中7月份對帳單，客戶訂單：22-0702
      ，其七月份出貨數量計12,125.8公斤，於91年7月13日出
      貨11,810.8公斤、91年7月30日出貨315公斤（原審卷第53
      、54頁對帳單參照），其出貨日期與數量，均與上開合約
      書約定不符。又另依取胚廠升拓公司之結帳單，其中應由
      被上訴人於91年7月8日出貨一個40呎貨櫃之布匹，自91年
      6月24日至同年6月29日計出貨13,982.7公斤給被上訴人（
      其中有部分係訂單編號22-0205之布匹，原審卷第159、16
      0頁）；另應於91年7月15日由被上訴人出一個40呎貨櫃部
      分，自91年7月2日起至同年7月15日計出貨44,121公斤，
      其出貨情形均與上開證人唐憶如、張益誠所述大致相符，
      再參照上訴人於原審所提出唐憶如請求被上訴人收布入廠
      加工之傳真（原審卷第30頁至第31頁），堪認被上訴人確
      有拒收上訴人布匹入廠加工之情形。至被上訴人雖辯稱：
      因上訴人遲至同年7月9日始將原先7月8日應出之40呎貨櫃
      胚布數量全部進足。至91年7月3日雖有部分入胚，但數量
      不足，需待數量足夠才能整櫃出貨，否則要負擔2個運送
      成本，故不可能於91年7月8日出貨，上訴人於91年7月9日
      入足胚布後，被上訴人於同年7月13日已將全部入胚布出
      貨完畢，上訴人入胚遲延，被上訴人於91年7月9日完成入
      胚後，依正常程序加工，同年7月13日出貨，並無遲延云
      云。然查，依證人上開證言，已足認被上訴人確有拒絕上
      訴人布匹入廠加工情形，若非被上訴人拒絕上訴人將升拓
      公司出貨至被上訴人處之布匹，應不至於遲延，是其上開
      辯解，應非可取。本院參照上開證據，堪認上訴人主張被
      上訴人拒絕其將上訴人所送至被上訴人工廠之布匹入廠等
      情為真正。
（四）本件上訴人主張因被上訴人上開拒絕布匹入廠，致造成上
      訴人支付LONETEX美金68,092.38元之遲延損害等語，為被
      上訴人所否認。上訴人於原審提出電子郵件，LONETEX公
      司於91年8月14日表明：「．．．但您必須了解道歉對我
      方於事無補，因為我方必須採空運將50%的貨物送抵客戶
      ，相關費用高達美金9萬元。．．．」（原審卷第122頁）
      。依該函內容觀之，僅可看出LONETEX公司先提出賠償請
      求，未見上訴人如何回覆LONETEX公司。是當時上訴人尚
      未就賠償美金9萬元與LONETEX公司達成協議，上訴人於原
      審固有提出匯予LONETEX之賣匯水單。然查：
    (1)依上訴人原審所提出之彰化銀行美金11,000元賣匯水單係
      91年5月8日（原審卷第124頁）、第一商業銀行美金1萬元
      賣匯水單係91年6月14日（原審卷第125頁），均係於上開
      LONETEX公司表達該公司因此將採空運而損失高達美金9萬
      元之損失前所支出之費用，且依上訴人主張，兩造約定出
      貨日期在7月間，惟上開匯款日期卻遠在交貨前即匯出，
      既尚未有損失，何以上訴人卻先就其損失匯款予LONETEX
      公司？此顯與常情有違。又上訴人另稱上開賣匯水單係上
      訴人提出時未詳細核對所致，上訴人於91年間陸續有匯款
      LONE TEX公司情事，關於上開二水單，其中91年5月8日者
      與91年8月8日相同（本院卷第54頁），另91年6月14日則
      與91年8月14日相同（本院卷第55頁），因提出時間金額
      相符未即核對日期故有此錯誤等語。惟查，依上訴人之陳
      述謂：「上訴人係出賣人，而LONETEX公司係買受人，不
      應係上訴人付款予LONETEX公司，反而應係該公司付款予
      被告，．．．參照電子郵件，恰可證明上訴人所主張之事
      實」等語，則在LONETEX公司因系爭布匹交付遲延前，何
      以即有上訴人分別於91年5月8日及同年6月14日向LONETEX
      公司支付款項之情形？且其匯款金額竟與未發生損害前之
      91年5月8日及同年6月14日相同，是否上訴人與LONETEX公
      司間有其他事由存在而由上訴人匯款予LONETEX情事？況
      且，依上訴人所提出之彰化銀行外匯收支或交易申報書及
      第一銀行匯出匯款申請書，固有上訴人於匯款予LONETEX
      公司美金11,000元及美金1,000元之事實，然其上所載「
      匯款用途及附言」欄均載為「COMMISSION（中譯為佣金之
      意）」，是該匯款部分是否確係上訴人因賠償系爭布匹遲
      延所受損害，即有疑問。
    (2)依上訴人於原審所提出91年10月4日臺灣銀行美金21,000
      元匯出匯款折換水單，其上載明「匯款分類：貿易佣金及
      代理費」（原審卷第126頁）；另紙中華商業銀行92年4月
      10日美金3,182元匯出匯款申請書，附言載明：COMMISSIO
      N（佣金）（原審卷第130頁）；92年5月2日臺灣銀行美金
      1,909.83元匯出匯款折換水單，其匯款分類名稱係載：貿
      易佣金及代理費（原審卷第132頁）其上既已載明係佣金
      及代理費，自難認為與系爭布匹遲延之賠償有關。
    (3)至其餘91年10月23日臺灣銀行美金5,000元匯出匯款折換
      水單（原審卷第127頁）、91年12月12日臺灣銀行美金5,0
      00元匯出匯款折換水單（原審卷第128頁）、92年2月26日
      臺灣銀行美金5,000元匯出匯款折換水單（原審卷第129頁
      ）部分，被上訴人亦已否認其係因系爭布匹遲延交貨而由
      上訴人賠償與LONETEX有關，而上訴人就此部分亦不能提
      出其他證據證明該匯款確係因系爭匹布遲延給付所為之賠
      償款項，上訴人此部分主張尚難認為實在。
    (4)依上訴人於原審所提出之臺灣銀行91年10月4日、91年12
      月12日、92年2月26日匯出匯款折換水單上固載有「22-05
      05/0702」等文字，然單憑該文字，亦無從即可據以認定
      上開匯出匯款折換水單所匯出款項，即係上訴人因系爭布
      匹遲延而賠償予LONETEX公司之款項，至其餘賣匯水單其
      上手寫「220505/0702」等文字，既係事後書寫上去，自
      亦難證明上訴人上開主張。
    (5)另上訴人抗辯LONETEX公司關於指責上訴人遲延造成損害
      及索賠之文件係電子郵件如何認證？再上訴人所提出已賠
      償客戶之匯款水單均係國內銀行，均蓋有該銀行之收付章
      ，上訴人豈有干冒偽造文書之罪責而故意行冒假之事？不
      能單憑被上訴人空言否認即遽認上訴人所提出之文件為假
      等語。然查，上訴人所提出之匯款水單雖形式上觀之並非
      虛假，惟該匯款水單是否確係上訴人所主張賠償LONETEX
      公司系爭布匹遲延之款項，均未見上訴人提出相關證據說
      明。再一般賠償如當事人間已談好和解或賠償金額，應依
      其金額付款，縱有分期，亦多係以多次相同金額付款，少
      見有依金額不同之款項支付，或以元以下金額付款。上訴
      人所支付予LONETEX公司之金額，有美金1,909.83元者，
      有美金3,182 元者，有美金5,000元者，有美金1萬元者，
      有美金11,000 元者，有美金21,000元者，金額不等，且
      尚有金額為美金元以下小數點二位之金額，上訴人復未舉
      證證明上開金額計算之基準，實與一般處理賠償過程之常
      態有違。況且依該賣匯水單上多紙均載有佣金或貿易佣金
      或代理費等名目，更令人質疑上訴人所提出匯款水單與本
      件系爭布匹遲延損害間之關係。是依上訴人上開賣匯水單
      內容及數額觀之，不免令人產生臨訟拼湊賠償金額之懷疑
      。LONETEX公司雖有要求上訴人至少賠償美金9萬元之電子
      郵件，然嗣後上訴人對LONETEX公司之索賠函如何回覆，
      是否確有達成上訴人賠償LONETEX公司美金9萬元或其他金
      額之協議，達成協議後如何支付，何以至今支付之金額為
      美金68,092.38元等情，均未見上訴人提出相關資料說明
      ，自不能僅憑上訴人所提出之電子郵件及匯款水單，即可
      認定上訴人關於因系爭布匹遲延給付而產生損害及其損害
      金額之主張為實在，是上訴人上開主張，應不足取。
    (6)本件上訴人既不能證明被上訴人本件交付貨物遲延確有造
      成損害及其損害之金額，則上訴人主張以前開美金68,092
      .38以抵銷被上訴人本件請求之報酬，即屬無據。
五、從而，被上訴人依承攬之法律關係，請求上訴人給付報酬新
    臺幣489,285元及遲延利息，為有理由，原審因予准許，合
    於法律規定，並無不當。上訴意旨指摘原判決不當，求予廢
    棄改判，為無理由，應予駁回。
六、本案事證已臻明確，兩造其餘主張陳述及所提之證據，經審
    酌後於本件判決結果無影響，爰不逐一論駁，附此敘明。
七、據上論結，本件上訴為無理由，依民事訴訟法第436條之1第
    3 項、第449條第1項、第78條，判決如主文。
中    華    民    國    95    年    8     月    7    日
                  民事第二庭審判長法  官  鄭純惠
                                  法  官  蕭胤瑮
                                  法  官  蔡政哲
上為正本係照原本作成
不得上訴第三審
中    華    民    國    95    年    8     月    7    日
                                  書記官  曾靖雯


司法院資訊處製作；財團法人民間司法改革基金會備份。
